【裁判字號】    97,聲判,14
【裁判日期】    970702
【裁判案由】    聲請交付審判
【裁判全文】
臺灣士林地方法院刑事裁定              97年度聲判字第14號
聲  請  人  丁○○
代  理  人  甲○○律師
            乙○○律師
被      告  丙○○
上列聲請人因告訴被告妨害自由案件，不服台灣高等法院檢察署
檢察長駁回再議之處分（96年度上聲議字第6029號），聲請交付
審判，本院裁定如下：
    主  文
聲請駁回。
    理  由
一、按告訴人不服上級法院檢察署檢察長或檢察總長認再議為無
    理由而駁回之處分者，得於接受處分書後10日內委任律師提
    出理由狀，向該管第一審法院聲請交付審判。法院認為交付
    審判之聲請不合法或無理由者，應駁回之。刑事訴訟法第25
    8條之1、第258條之3第2 項前段，分別定有明文。又上開條
    文規定告訴人得向法院聲請交付審判，係新增對於「檢察官
    不起訴或緩起訴裁量權」制衡之一種外部監督機制，法院僅
    就檢察官所為不起訴或緩起訴之處分是否正確加以審查，以
    防止檢察機關濫權，依此立法精神，同法第258條之3第3 項
    規定法院審查聲請交付審判案件時「得為必要之調查」，其
    調查證據之範圍，自應以偵查中曾顯現之證據為限；而同法
    第260 條對於不起訴處分已確定或緩起訴處分期滿未經撤銷
    ，因發現新事實或新證據者得再行起訴之規定，其立法理由
    說明該條所謂不起訴處分已確定者，包括「聲請法院交付審
    判復經駁回者」之情形在內，是前述「得為必要之調查」，
    其調查證據範圍，更應以偵查中曾顯現之證據為限，不得就
    告訴人新提出之證據再為調查，亦不得蒐集偵查卷以外之證
    據，否則，將與上開第260 條規定之再行起訴制度混淆不清
    ，亦將使法院兼任檢察官而有回復「糾問制度」之虞；且法
    院裁定交付審判，即如同檢察官提起公訴使案件進入審判程
    序，是法院裁定交付審判之前提，必須偵查卷內所存證據已
    符合刑事訴訟法第251條第1項規定「足認被告有犯罪嫌疑」
    檢察官應提起公訴之情形，亦即該案件已經跨越起訴門檻，
    否則，縱或法院對於檢察官所認定之基礎事實有不同判斷，
    但如該案件仍須另行蒐證偵查始能判斷應否交付審判者，因
    交付審判審查制度並無如同再議救濟制度得為發回原檢察官
    續行偵查之設計，法院仍應依同法第258條之3第2 項前段規
    定，以聲請無理由裁定駁回。
二、本件聲請人以被告丙○○涉違反妨害自由之罪嫌，向台灣士
    林地方法院檢察署（下稱士林地檢署）檢察官提出告訴，經
    該署檢察官為不起訴處分後（96年度偵續二字第7 號），聲
    請人不服，聲請再議亦經台灣高等法院檢察署（下稱臺灣高
    檢署）檢察長以再議為無理由而處分駁回再議（96年度上聲
    議字第6029號）。而該處分書於97年1 月23日對聲請人送達
    ，聲請人於97年2 月1 日聲請交付審判，程序上並無不合。
三、聲請交付審判意旨略以：
（一）按交付審判制，是針對檢察官不起訴處分的外部監督機制
      ，讓法院介入審查檢察官的不起訴權限。而法院於審查交
      付審判之聲請有無理由時，應以審酌告訴人所指摘不利被
      告之事證未經檢察機關詳為調查或斟酌，或不起訴處分書
      所載理由與事實不符或違背經驗法則、論理法則及證據法
      則為限，方符合立法之本意。檢察官依偵查所得之證據，
      足認被告有犯罪嫌疑者，應提起公訴，此刑事訴訟法第
      251 條第l 項定有明文。所謂「足夠之犯罪嫌疑」，係指
      依偵查所得之事證，被告之犯行很可能獲致有罪判決而言
      ，且所謂依偵查所得之事證，當指偵查機關已善盡調查義
      務，合先述明。
（二）查本案案發事實應為:
1、緣告訴人於91年8 月27日下午5 時30分許步行離家，預備前
   往社區外面搭車赴醫院驗傷和療傷（按同日下午l 時30分許
   被告丙○○於社區土地公廟舉行中元普渡時，對告訴人公然
   侮辱、恐嚇並出手毆傷告訴人，致告訴人兩膝多處擦傷，兩
   手多處抓傷，以及右手、右腕、左腕挫傷等，此已經士林地
   方法院93年易字第390 號判決及高等法院95年上易字第153
   號判決被告丙○○公然侮辱、恐嚇與傷害等罪確定），然被
   告丙○○與王祐民、張善翔和潘美玲等多人在10巷口，被告
   丙○○等人一看見告訴人步出10巷口，即高聲叫罵「幹你娘
   、給他死、撞死他」。因而告訴人因生恐懼，遂向伯爵街6
   巷口方向逃跑，而被告丙○○即發動車輛，以時速40幾公里
   速度自告訴人背後追及、衝撞，而王祐民和張善翔則另乘摩
   托車前往伯爵街6 巷口，攔阻告訴人逃離。被告等人則一路
   向告訴人追擊、並高聲叫罵「幹你娘、給你死、撞死你」，
   致告訴人恐懼至極。且丙○○駕車第一次追到並撞向告訴人
   之處，係在伯爵街6 巷口與8 巷口間之屋簷下，此時，告訴
   人險遭撞擊，為閃避被告丙○○之衝撞而貼牆站立躲避。之
   後，告訴人為躲避被告乃繞過丙○○車之車尾，繼續往伯爵
   街6巷 口方向逃命。
2、斯時，因社區住戶翁木川結束中元普渡祭祭祀預備返家，因
   聽見被告丙○○等人追告訴人時高聲叫罵「幹你娘、給他死
   、撞死他」之聲，且看見告訴人背後有車輛追趕，翁木川因
   覺告訴人有生命危險，乃立刻發動車輛倒車到伯爵街6 巷口
   ，欲搭救告訴人逃離現場。然當告訴人抵達該巷口，翁木川
   剛倒車抵達6 巷口，並呼叫告訴人上車離去，惟因王祐民和
   張善翔搭乘摩托車已先一步抵達6 巷口，並阻擋在翁木川之
   汽車與告訴人問，並且王祐民手指向告訴人並以「幹你娘、
   給你死」等語恐嚇告訴人，張善翔則用力拍擊翁木川座車後
   車廂，並出言恐嚇「幹你娘、給你死、你自身難保、還敢來
   救人」等語。因此，告訴人受到王祐民與張善翔之攔阻、恐
   嚇，不敢上前搭乘翁木川之汽車逃離。
3、且同時，被告丙○○亦自第一次攔阻點再往前繼續追告訴人
   ，致使告訴人亦不敢退後，僅得被迫轉身往伯爵街6 巷巷內
   逃命，然當告訴人逃向6 巷巷內時，被告丙○○所駕之車輛
   正向告訴人追撞，因告訴人受到驚嚇閃避，始免於受撞擊，
   並趕緊往伯爵街6 巷巷內逃離，並躲進伯爵街6 巷4 號l 樓
   之庭院。而被告丙○○之汽車亦因撞破6 巷口花盆後緊急煞
   車，並下車與王祐民、張善翔追入巷內，隔著伯爵街6 巷4
   號l 樓之庭院矮鐵門對告訴人辱罵恐嚇，告訴人因被告丙○
   ○攔阻心生害怕，直至警車到場後，始敢步出6 巷4 號l 樓
   庭院。因怕警員離去後遭到被告丙○○等人繼續加害，乃隨
   同警員搭乘警車離去並製作筆錄。
（三）綜上可見，本案被告丙○○追趕告訴人可分為兩段時點，
      第一時點為: 告訴人自伯爵街10巷口往6 巷口逃離，而被
      告丙○○自後駕車以時速約40公里追趕至8 巷與6 巷間之
      屋簷下；另一時點為：告訴人自該屋簷下逃離後，遭王祐
      民、張善翔於6 巷口處阻撓，被告丙○○自後駕車追趕，
      告訴人轉逃入伯爵街6 巷內4 號庭院躲藏，被告丙○○尾
      隨追入6 巷內，阻止告訴人離去直至警員到場。然該等事
      實依證人卷證證詞所證及證物即可以清楚證明，然高等法
      院檢察署之駁回再議及地檢署不起訴處分書卻予忽視，並
      為悖乎常理之判斷，詳述如下:
1、查就告訴人被被告駕車追趕乙節，已由張善翔92年7 月10 日
   於警訊筆錄: 「丙○○就開車朝丁○○方向開去」及92年9
   月2 日偵查筆錄稱: 「曾某便在跑，後來傅某便去開車追丁
   ○○，車速約3 、40公里；及王祐民93年7 月13日警局偵訊
   筆錄: 「丙○○駕駛AS-2083 號自小客車朝丁○○及潘美玲
   方向開過去（速度約30至40公里的時速吧），再者，自周順
   益於92年ll月21日偵查中陳述: 「丙○○便直接到停車場開
   車去追丁○○」、「當時丙○○車子開在馬路上，而丁○○
   是走在路旁屋簷下，而丙○○停車時已經超過丁○○了」，
   自此均足見被告丙○○有駕車自後追告訴人丁○○，且車速
   高達3 、40公里之事實。且被告丙○○於92年9 月2 日之偵
   查筆錄中自承：「我又回去開車追曾某，車速約30公里左右
   。」。此等均明顯可見，被告丙○○乃駕車自後方追逐告訴
   人。然而按一般常理行走於道路，若知後方有來車均會閃躲
   以避免被撞到，況且車輛係鋼鐵鑄成，顯非告訴人區區肉身
   足以抵擋，而本案被告丙○○若非為了恐嚇告訴人，則何必
   特別再去以開車方式並自後方追逐告訴人，其當可以用步行
   或跑步方式追逐。更何況，被告當時在社區道路上車行之速
   度竟高達3 、40公里以上之速度（按市區道路速限速亦僅為
   40公里），則被告辯稱無恐嚇意圖，顯不足採。
2、然首查士林地檢署96年度偵續二字第7 號不起訴處分書竟以
   「證人即伯爵街6 巷l 號住戶劉主謙則證稱: 伊於91年8 月
   27日下午5 時20分許，並未見到告訴人有遭人開車追撞，伊
   住處鐵門外之花盆並未被撞破」（詳不起訴處分書第3 頁）
   等語，即行作為被告丙○○並未開車追逐告訴人依據之一，
   惟詳查該證人劉主謙並非居住於「6 巷l 號」，而是住在「6
   巷4 號l 樓」，且伯爵街6 巷係為死巷，其中4 號係位於巷
   內，與6 巷之巷口間距離尚有十餘公尺之距離，且在4 號庭
   院之前方有一排樹木遮蔽視線，中間另有一道鐵門與連接之
   社區道路阻隔，除非已開啟該鐵門，否則車子本即無法自社
   區道路開入6 巷巷內，更遑論會有撞破證人家門之花盆。因
   此，證人劉主謙自始均無可能自其住家6 巷4 號內看見發生
   與6 巷口連接之社區道路的事情。而本案被告以汽車自後方
   追趕告訴人之事實，係發生在伯爵街10巷至6 巷口間之社區
   道路上，告訴人因受被告追趕而自社區道路逃入6 巷巷內時
   ，被告早已自第二衝撞點下車，並追趕告訴人入伯爵街6巷
   內，故證人所見時，自非被告丙○○開車衝撞之時點。且檢
   察官誤以證人劉主謙為居住於「6 巷l 號2 樓」再為推論證
   人劉主謙應可以看見事發經過，然經告訴人函詢臺北縣汐止
   市戶政事務所，經該所以95年l 月18日函覆並無該門牌資料
   ，前已檢呈檢察官參核。況且，正因證人劉主謙居住在6 巷4
   號l 樓，因此才會作證：「當時是丁○○跑到我家門口來說
   ，讓他躲一下，我並沒有答應，他就在門口處，接著便有兩
   、三個人過來」，若係居於2 樓，其除要有走道可以自樓下
   通往樓上，且走道對外上有鐵門應開啟，否則告訴人豈可能
   衝到2 樓之證人家門口求救？且若見求救不成，因時間緊迫
   ，當更逃向上樓層或是離開該地，而不會停留在該地以使被
   告丙○○可以追及。因此，更顯見證人劉主謙確非居於6巷1
   號2 樓。故該不起訴處分書先弄錯證人劉主謙之住處，而忽
   視以證人實際住處乃不可能看見本案事實，且依證人證詞其
   在場時間點係為告訴人向證人劉主謙求救後，原不起訴處分
   書顯然未詳查證人證詞所呈現之事實，而以超出本案所可以
   作證之範圍為據，高院檢察署亦未詳查，即予維持，顯對告
   訴人權益保障不周。
3、又證人翁木川倒車到6 巷口欲救離告訴人，卻經王佑民及張
   善翔攔阻乙節，可自翁木川於94年1 月25日訊問筆錄：「（
   檢問：誰開車？）我看到丁○○跑在前面後面有一輛車，由
   10巷口跑到8 巷口，快到8 巷口就看到丙○○開車，我很怕
   他出事情，我就倒車進入6 巷口去接丁○○，但是被王佑民
   跟張善翔兩個人攔住，沒辦法過去，我就搖下車窗叫丁○○
   趕快過來，後來王佑民就對著丁○○比食指說乎伊死連喊三
   聲」、「（檢問：如何結束？）車子要撞到他，後來丁○○
   跳到花圃上面去，車子就撞到花圃他就跑到6 巷裡面去就撞
   不到了。」、「張善翔拍我的汽車，跟我說自身難保還去救
   人，並說要給我死，我很害怕就趕快開車離開。」；且王祐
   民亦於92年9 月2 日稱：「當天翁某倒車速度很快，開到六
   巷口，差點撞到我，我便拍打車子」及周順益92年11月21 日
   證：「沒有這回事，我看到藍色車子倒車很快，差點撞到張
   善翔而張善翔便拍打該部車子後車廂蓋」，自上開證人證詞
   即可確認，翁木川確有以「倒車」方式到6 巷口，然若非翁
   木川確實看到丁○○被追逐而有危險，則何以須以「倒車」
   方式快速到達6 巷口？而不以正常行車方向到達該地點？且
   更因為王祐民及張善翔阻擋在中間，而未能接走告訴人，否
   則告訴人早已搭乘翁木川之車離去，何須轉而逃入6 巷巷內
   ，而受困於被告丙○○？而翁木川既然確實作證搭車為搭救
   告訴人，係為確實在場目睹事件發生人之一，則何以目睹被
   告丙○○駕車撞向告訴人丁○○乙節有何不可信？然此未見
   原不起訴處分書就此節詳為交代！
4、且就被告丙○○撞向告訴人乙節，更可自周順益92年11月21
   日偵查中陳述：「丙○○開車到6 巷口便停車，這時丁○○
   已跑進6 巷裡，因為丙○○煞車聲很大，丁○○可能嚇一跳
   ，所以才進入6 巷內... 」，姑且不論周順益立於近百公尺
   外所目擊與翁木川近距離目擊之差異點，按渠之證詞，仍能
   夠聽到丙○○煞車聲響之大，進而推論告訴人嚇一跳而逃入6
   巷內，顯見，丙○○確實有以駕車方式逼迫告訴人，致使告
   訴人不得已逃入6 巷內。且被告之車速亦相當快速，否則不
   會有極大煞車聲響，以證人周順益前開證詞與翁木川之證詞
   相勾稽，即可證被告丙○○駕車衝向告訴人乙節為真，而查
   原士林地檢署竟忽略前開確切之證詞，竟為翁木川之證詞不
   可信。高等法院亦未係就此節，更節以本案案發未在場之人
   謝金諾（查其證詞僅係作證其家花盆有無破裂乙節）之證詞
   ，即認定被告丙○○並無撞破伯爵街6 巷口之花盆。然而無
   在場之人當無法確定當天情況，其僅能依憑其見聞作證，因
   此對於被告丙○○有否駕車追逐告訴人乙節，證人謝金諾並
   未在場，自不得以其證詞即可據為推論事實。而翁木川確實
   目睹本案案發經過，更作證指出本案之事實經過，再依謝金
   諾亦作證其家門口花盆有因車輛撞擊毀壞事件，足以證明被
   告丙○○衝撞告訴人乙節為真。
5、再者，查就被告丙○○駕車以時速高達3 、40公里速度追逐
   告訴人乙節，按經高等法院檢察署以93年度上聲議字第3766
   號指出: 「…所謂『開車追告訴人』、『車子經過告訴人身
   旁，非但未全力衝撞，反而停車讓其繞過車尾往6 巷逃逸』
   等語，是否涉嫌妨害自由，已非無疑」，因而發回士林地檢
   署續查，經該續查檢察官認定後以「被告丙○○又基於上開
   恐嚇危害安全之同一犯意，衝出屋外，駕駛車牌號碼AS-2083
   號自用小客車，以時速約40公里速度，以向告訴人丁○○衝
   撞加害告訴人生命、身體身體之恐嚇方式使告訴人心生畏懼
   ，足生危害於安全。」而移請高等法院併案審理，而其所持
   理由即以「（一）被告關於誤認告訴人持球杆欲毆打其女友
   以及駕駛上開車輛目的（前後不一）之供述- 證明被告有駕
   駛上開車輛之事實。（二）被告原車輛停放位置與其女友與
   告訴人爭吵之位置- 證明一般人在此情形下，不會以開車方
   式去阻止告訴人毆打其女友。（三）現場圖以及現場勘驗筆
   錄等資料- 證明依照現場情形，被告如僅途經該處，由上開
   道路寬度與被告自承行進目的，當不會衝撞至鄰人所擺放之
   花盆，顯見被告開車目的係為恐嚇被告。」，就此被告丙○
   ○駕車自後方追逐告訴人之行為已明確，且經檢察官認定並
   移請高等法院審理，雖之後經高等法院以非連續犯之理由退
   回另行處理。然卻未見之後檢察官就原已依卷附資料，認定
   被告此等駕車追逐告訴人之恐嚇行為乙節加以審酌，卻僅以
   事實未能看到現場之證人劉主謙及劉杜彰之證詞即否認被告
   丙○○此段駕車恐嚇事實，且高法院檢察署竟未能指摘該處
   謬誤，其駁回再議聲請實無理由。
6、再者，對於告訴人因受迫逃入6 巷內，被告丙○○仍停車追
   入6 巷乙節，亦可自張善翔92年7 月10日偵訊筆錄: 「後來
   看見丁○○就跑到六巷四號住家附近」及92年9 月2 日訊問
   筆錄: 「…傅某車子停在6 巷口旁邊，丁○○在6 巷4 號庭
   院裡面」；另王祐民92年7 月13日警局偵訊筆錄: 「然後我
   看到丙○○追著丁○○跑到6 巷4 號」，除可以明白告訴人
   確實逃入6 巷後，被告丙○○仍不放過告訴人繼續追入該巷
   內，並且將告訴人限制在6 巷4 號庭院之事實外，更可看出
   證人劉主謙所證被告向其借躲、求救乙事為真，且更檢視檢
   察官以證人為居住伯爵街6 巷1 號2 樓乙事為虛。況且，自
   上證詞更可見斯時若非王祐民及張善翔已經到達伯爵街6 巷
   口攔阻，則何以可看見告訴人衝進6 巷4 號之庭院，並且作
   證。告訴人確實是因為被告丙○○之追趕，而受到害怕而因
   此逃跑。且伯爵街6 巷4 號距離6 巷口尚有10餘公尺，且6
   巷與社區道路係成直角，若非是立於6 巷口或是進入6 巷巷
   內，當不可能知道告訴人所逃入者為6 巷內幾號房屋之庭院
   ？且輔以證人劉主謙之證詞：「當時是丁○○跑到我家門口
   來說，讓他躲一下，我並沒有答應，他就在門口處，接著便
   有兩、三個人過來」及證人劉杜彰警詢證稱：當時告訴人跑
   到伊家庭院外路上，伊有看儘不認識之人約2 至3 人在巷口
   鐵門外等語，可見被告丙○○並非單獨追入6 巷，而是與兩
   、三個人一起過來，以當時告訴人丁○○被被告丙○○自後
   開車追逐，之後不得已逃入6 巷4 號庭院，更看見被告與他
   人一同追來，告訴人內心豈不產生恐懼？且告訴人被困在伯
   爵街6 巷4 號之庭院，前受被告阻撓，後方又不能進入6 巷4
   號屋內躲避，內心更是恐懼。對此等證人證詞即已清楚顯現
   被告在告訴人逃入6 巷後，仍緊追其後，並迫使告訴人直到
   警察來時，才可以離開。士林地方法院檢察署96偵續二字第7
   號就此足以明確證明被告丙○○犯行之證詞，並無任何引證
   ；且高等法院檢察署更未指摘該原不起訴處分書之錯誤，其
   駁回處分之理由，實難令人甘服。
（四）本案士林地院檢察署之偵查結果僅以證人周順益之部分證
      詞及未能見到事情原貌之證人劉主謙、劉杜彰及謝金諾之
      證詞，而無細譯各證人作證時點及證詞矛盾點即認定被告
      丙○○未有恐嚇、妨害告訴人之自由，援不起訴處分之判
      斷，顯屬率斷！蓋依證人周順益、王祐民、張善翔及翁木
      川等證詞，即已足以證明被告丙○○開車自後方以時速3
      、40公里追逐告訴人，此除造成告訴人心理恐懼，更嚴重
      侵害自由。且再由前開證人作證證詞與證人劉主謙、劉杜
      彰所見，更可以證明被告丙○○在告訴人逃入伯爵街6 巷
      時，仍緊追其後，並且將告訴人困在伯爵街6 巷4 號庭院
      ，使告訴人無法離去，此等證據均足以認定被告妨害告訴
      人之自由行動意志，更因其行為造成告訴人內心恐懼，需
      事後警員陪同離去，然此案原偵查機關均未加討論，此已
      詳述如前。而高等法院檢察署更以證人謝金諾證詞推論，
      但卻未加細譯證人並非在事發當時在場之人，且證人周順
      益、張善翔之證詞已可證明本案被告犯罪，卻僅僅以尚乏
      積極證據即駁回再議聲請，告訴人就此尚難甘服！且實因
      被告丙○○行為嚴重侵害告訴人權益，已足以該當《刑法
      》第302 條第l 項剝奪行動自由罪、第304 條強制罪暨第
      305 條恐嚇危害安全罪之犯罪。據上論結，原不起訴處分
      及駁回再議之處分，均非適法，爰請裁定交付審判。
四、經查本件原檢察官不起訴處分略以：
    訊據被告丙○○堅決否認涉有何妨害自由等犯行，辯稱：伊
    本即欲開車外出，適見潘美玲與告訴人丁○○正在爭吵，因
    恐告訴人持球桿打潘美玲，伊乃立即下車找告訴人理論，之
    後告訴人往伯爵街6 巷方向跑，伊回頭開車追，追到伯爵街6
    巷口，即下車與告訴人丁○○理論，伊並無開車衝撞告訴人
    ，亦未撞破路邊花盆等語。經查：
（一）證人翁木川雖證稱：當時有聽到伯爵街10巷口，有3 、4
      個男的說「給他死，把他撞死」云云。然本件經本署檢察
      官於94年10月26日到場勘驗，命證人翁木川及被告丙○○
      站立於事發時之位置，再命被告丙○○高喊，發覺證人翁
      木川並無反應，而事發當時空地上尚有圍牆阻隔，此為證
      人翁木川證述無訛，並有本署檢察官勘驗筆錄附卷可查，
      是證人翁木川以當時站立之位置（即其停車處）能否聽聞
      10巷口情形，非無疑問，況臺灣高等法院檢察署95年度上
      聲議字第1973號處分書亦認證人翁木川之證詞實難遽採之
      ，此有處分書在卷為憑。而證人周順益於偵查中證稱：伊
      當時並未聽見被告丙○○等人有說「給你死」等情明確，
      據此尚難認被告丙○○有何出言恐嚇告訴人之犯行可言。
      且告訴人因而對證人周順益提出偽證罪嫌之告發，亦經本
      署檢察官以96年度偵字第2641號不起訴處分確定。
（二）質之證人周順益證稱：被告車子開在馬路上，告訴人走在
      路旁屋簷下，被告開車至6 巷口便停車，且被告停車時，
      已超過告訴人丁○○，伊亦未看到被告所駕車輛撞到6 巷
      口之花盆（參見本署92年11月21日偵訊筆錄），至於被告
      有無緊急煞車發出很大煞車聲，已記不清楚（詳見本署96
      年10月22日偵訊筆錄）；證人劉杜彰於警詢中亦證稱：當
      時告訴人跑到伊家庭院外路上，伊有看見伊不認識之人約
      2 至3 人在巷口鐵門外，伊不清楚發生何事，不久告訴人
      與該不詳姓名之人均離開，伊並未看到告訴人遭人駕車追
      撞之過程；證人即伯爵街6 巷1 號之住戶劉主謙則證稱：
      伊於91年8 月27日下午5 時20分許，並未見到告訴人有遭
      人開車追撞，伊住處鐵門外之花盆並未被撞破，伊住處之
      鐵門亦未遭人用腳踹踢；證人即伯爵街6 巷2 號1 樓住戶
      謝金諾復證稱：伊當天下班回到家已7 點多，沒看到花盆
      破掉的情況，也不知道門口花盆為何破掉等語。依上開證
      人所述，並無人證稱被告有駕車反覆追撞告訴人，亦無人
      證稱被告有緊急煞車且撞破花盆擋住告訴人去路之情事，
      而「檢察官就被告犯罪事實，應負舉證責任，並指出證明
      之方法」，刑事訴訟法第161 條第1 項定有明文，本件相
      關證人既皆無法證明被告有駕車追撞告訴人或達剝奪告訴
      人行動自由之程度，縱認被告上開辯解無可取，仍不得因
      此反證其犯罪等語。
五、按如上所述，聲請交付審判，其調查證據範圍，應以偵查中
    曾顯現之證據為限，不得就告訴人新提出之證據再為調查，
    亦不得蒐集偵查卷以外之證據，本件不訴處分書就證人翁木
    川之證言何以不採，除引用之前檢察官到現場勘驗之勘驗筆
    錄，並就現場地形現況加以模擬比對分析，復參酌證人周順
    益、劉杜彰、劉主謙、謝金諾等人之證言，而認定證人翁木
    川之證言不可採，已詳細論述，並無如告訴人所稱之在場目
    擊證人翁木川之證言有何不可採，未見不起訴處分書詳為交
    代之情形。又依卷內證人張善翔、王祐民之證言，被告當時
    固有駕車追告訴人，惟其目的係如被告所稱：係要找告訴人
    丁○○理論告訴人打伊女友一事，或如告訴人指訴其目的是
    要追撞告訴人，亦經不起訴處分書詳加推論而認定無法證明
    被告當時駕車是要追撞告訴人或已達剝奪告訴人行動自由之
    程度，是並無告訴人所述原偵查機關均未加調查論述之情形
    。再本院依職權調閱前開偵查卷宗，依其內容所示，士林地
    檢署檢察官所為不起訴處分書及高檢署檢察長駁回再議聲請
    處分書，已就聲請人於偵查時提出之告訴理由予以斟酌，詳
    予調查證據，並詳加論述所憑證據及其認定之理由，原處分
    所載證據取捨及事實認定之理由，並無違背經驗法則或論理
    法則之情事，參諸前開規定，原檢察官及高檢署檢察長以被
    告犯罪嫌疑不足，分別予以不起訴處分及駁回再議之聲請，
    認事用法，並無不當。又交付審判之准許即如同提起公訴進
    入審判程序，本院認依偵查卷內現有證據所能證明被告所涉
    嫌疑尚不足以跨過起訴之門檻。是依前揭說明，本件聲請人
    聲請交付審判，為無理由，自應予以駁回。
六、依刑事訴訟法第258 條之3 第2 項前段裁定如主文。
中    華    民    國    97    年    7     月    2    日
                  刑事第一庭審判長法  官  洪英花
                                  法  官  雷雯華
                                  法  官  賴邦元
以上正本證明與原本無異
本裁定不得抗告
                                  書記官  游育慈
中    華    民    國    97    年    7    月    2    日


司法院資訊處製作；財團法人民間司法改革基金會備份。
